【裁判字號】    96,家抗,63
【裁判日期】    970423
【裁判案由】    通常保護令
【裁判全文】
臺灣高雄地方法院民事裁定              96年度家抗字第63號
抗  告  人  乙○○
相  對  人  甲○○
抗告人與相對人間聲請核發通常保護令事件，抗告人對於中華民
國96年7月11日本院96年度家護字第667號民事通常保護令提起抗
告，本院裁定如下：
  主  文
原裁定廢棄。
相對人於原審之聲請駁回。
聲請及抗告程序費用新臺幣壹仟元由相對人負擔。
  理  由
一、抗告意旨略以：
（一）關於93年11月3日因財務糾紛發生肢體衝突之部分：
    (1)抗告人乙○○曾對相對人（即原審之聲請人, 下同）甲○
      ○、證人郭天文及郭福村提起刑事侵佔罪，證人郭天文及
      其妻郭陳琇娥、郭福村及其妻陳玉燕等人皆為該案之被告
      或被告之配偶，目前正由臺灣高雄地方法院檢察署檢察官
      偵查中；其等同為利益共同體，對抗告人積怨已深，早已
      恨之入骨，故證人郭天文及陳玉燕之證詞顯有偏頗相對人
      之虞，其等之證詞，實不足採。再者，抗告人若確有如證
      人郭天文及陳玉燕所證述，拿酒瓶打傷相對人等人，為何
      其等皆無法提出驗傷證明？
    (2)又查，證人郭陳嬌亦於原審明確證稱：「... ，乙○○也
      沒有揮拳打壞甲○○的眼鏡，乙○○在我叫他走的時候，
      他就走了。」、「乙○○出去後，甲○○還想追出去打他
      ，我一直拜託他，他還一直罵我。」，足證抗告人確未對
      甲○○施加肢體暴力行為，乃原審對此等有利於抗告人之
      證詞，並未說明不予採納之理由，顯有違證據法則。
（二）關於95年1 月5 日於三民區調解委員會，抗告人並無辱罵
      相對人之行為：抗告人於95年1 月5 日三民區調解委員會
      上，並無指責相對人說：「你記者做久了，習慣亂說亂寫
      」之情事，上開言詞係第三人所講，雖高雄地檢署將抗告
      人以公然侮辱罪起訴，然經鈞院刑事庭審理結果，業於96
      年11月13日以96年度易字第1558號判決抗告人無罪在案，
      故相對人主張其遭抗告人辱罵及侮辱等情, 亦屬無稽。
（三）綜上所陳，鈞院核發民事保護令之裁定，自有未洽。為此
      ，抗告人爰依法提起抗告，請求鈞院撤銷原裁定等語。
二、按「保護令之程序，除本章別有規定外，準用非訟事件法有
    關規定。非訟事件法未規定者，準用民事訴訟法有關規定」
    ；「當事人主張有利於己之事實者，就其事實有舉證之責任
    」，家庭暴力防治法第20條第2 項及民事訴訟法第277 條前
    段分別定有明文。是聲請人就通常保護令事件，除須證明已
    發生家庭暴力行為外，尚應證明被害人有否「繼續」遭相對
    人身體上及精神上不法侵害之「危險」。又聲請人聲請通常
    保護令，必須證明有正當、合理或可能之理由足認被害人本
    人或其家人有受相對人虐待或威嚇之現時或急迫危險，如不
    核發保護令將無法立即防止相對人之侵害性行為，而導致無
    法恢復之傷害，始足當之。又通常保護令之設計，是法律予
    受家庭暴力之被害人，在有受到加害人虐待或威嚇等之危險
    時，用以禁止加害者為進一步實施虐待行為之緊急救濟程序
    。是聲請人所提出之證據，至少須達到民事審判程序中之優
    勢證據，同時更須證明加害人有繼續侵害或加害之危險，始
    足當之，否則不啻以保護令為限制他人權利及自由之手段，
    自非妥當。
三、經查:
（一）就相對人主張其於93年11月3日遭抗告人揮拳及拿酒瓶欲
      追打，致其因此受傷及眼鏡毀壞部分：原審雖以證人郭天
      文、陳玉燕等人之證詞，而論抗告人確有相對人所主張之
      家暴行為存在，然因抗告人曾對證人郭天文及郭福村等人
      提起刑事侵佔罪，而上述證人郭天文、陳玉燕等皆為該案
      之被告或被告之配偶，故其等顯與抗告人間係為有利害衝
      突之關係人，其等所述之證詞尚非可全然盡信；再者，抗
      告人於原審亦聲請傳訊證人郭陳嬌即抗告人之母，其所為
      之證述顯與相對人之主張不符。從而，倘若兩造就該待證
      事實部分，逕行提出與對造有利害衝突之相關證人，其等
      所為之證詞，證明力尚屬薄弱，相對人又未提出其他證據
      以證其說，本院認相對人此部分之主張, 尚難認屬實。從
      而，原審於此部分之認定，其並未審酌上開證人與兩造間
      之利益衝突關係等情，其認定顯有未洽。
（二）至於相對人於主張其抗告人於95年1 月5 日於調解委員會
      上，有公然辱罵侮辱之行為，其雖曾經臺灣高雄地方法院
      檢察署將抗告人以公然侮辱罪起訴，惟其經本院刑事庭審
      理結果，業於96年11月13日以96年度易字第1558號判決，
      而判以抗告人無罪，故相對人主張其遭抗告人辱罵及侮辱
      等情，自不足認定屬實。
（三）再者，縱認前揭93年11月3 日該次之衝突中, 相對人確遭
      抗告人攻擊，然此係因兩造於家族會議中，因一言不合所
      生之偶發性衝突，其亦不具有「繼續性」可言，而不足以
      認定聲請人確有「繼續」遭相對人身體上及精神上不法侵
      害之「危險」存在。
四、綜上所述，相對人是否遭抗告人實施家庭暴力行為，已有疑
    義, 且相對人亦未舉證證明有何「繼續」遭受抗告人身體上
    及精神上不法侵害之「危險」存在，相對人於原審聲請核發
    保護令為無理由，原審核發通常保護令自有未洽，應由本院
    廢棄原裁定，另為駁回相對人於原審聲請之諭知。
五、據上論結，本件抗告為有理由，依家庭暴力防治法第20條第
    2 項，非訟事件法第21條第2 項、第24條第1 項、第46條，
    民事訴訟法第492 條、第87條第2 項、第78條，裁定如主文
    。
中    華    民    國    97    年    4     月    23    日
            家事法庭審判長法  官  廖家陽
                          法  官  吳文婷
                          法  官  吳宏榮
上為正本係照原本作成。
如不服本裁定應於送達後10日內向本院提出再抗告狀，並繳納再
抗告費新台幣1000元。（依非訟事件法第45條第3 項：再抗告僅
得以其適用法規顯有錯誤為理由，並經原法院之許可為限）
中    華    民    國    97    年    4     月    23    日
                          書記官  洪生輝


司法院資訊處製作；財團法人民間司法改革基金會備份。
